红葡萄酒质量数据探索分析
========================================================

这份报告探索分析的是一份红葡萄酒质量数据集，该数据集包含 1599 条红酒数据，包括 11 个关于红酒的化学成分的变量和质量评分，其中质量评分由⾄少 3 名葡萄酒专家得出，分数在 0（⾮常差）和 10（⾮常好）之间。

```{r echo=FALSE, message=FALSE, warning=FALSE, packages}
# 加载你最终使用的所有组件
# 在这个代码块的分析中。

# 注意，在这个代码块中，将参数 "echo" 设为假。
# This prevents the code from displaying in the knitted HTML output.这可以避免代码混入 HTML 输出显示。
# 应当在文件中，对所有代码块设为 echo=FALSE 。

library(ggplot2)
library(dplyr)
library(gridExtra)
```

```{r echo=FALSE, Load_the_Data}
# 加载数据
redwine_quality <- read.csv('wineQualityReds.csv', row.names = 1)
```

# 单变量绘图选择
```{r echo=FALSE, Univariate_Plots}
# 数据集多少行多少列
dim(redwine_quality)
# 各变量类型
str(redwine_quality)
# 各变量描述性统计
summary(redwine_quality)
```


查看数据集中有多少空值：
```{r echo=FALSE, num_na}
# 整个数据集空值个数
sum(is.na(redwine_quality))
```
该数据集有 12 个变量，1599 行数据，并且无空值。


```{r echo=FALSE, quality_plot}
# 质量分布条形图
ggplot(redwine_quality, aes(x = factor(quality))) +
         geom_bar(fill = 'orange') +
  labs(x = 'quality')
```

```{r echo=FALSE, quality_table}
# 质量 5，6 的数据占总数据的比例
nrow(subset(redwine_quality, quality == 5 | quality == 6)) / nrow(redwine_quality)
```
由质量评分的条形图可以看出：质量评分为 5 的最多，评分为 6 次之，占总数据的 82.5%。
评分大于 6 的红酒算是质量上乘，评分小于 5 的红酒质量算比较差了。

那么，红酒的质量评分到底与哪些化学成分有关呢？

```{r echo=FALSE, fixed.acidity_plot}
# 固定酸度统计数据
summary(redwine_quality$fixed.acidity)

# 固定酸度直方图
ggplot(redwine_quality, aes(x = fixed.acidity)) +
         geom_histogram(binwidth = 0.2) +
  scale_x_continuous(breaks = seq(4, 16, 1))
```

上图是固定酸度分布的直方图，酸度值在 7 附近达到峰值，主要分布在 6.0 - 11.0 之间，整体上呈现右偏分布。  
已知信息：葡萄酒中的固定酸不易挥发。

```{r echo=FALSE, fixed.acidity_table}
# 固定酸度小于 5 的数据（只显示固定酸度和质量两个变量）
redwine_quality[redwine_quality$fixed.acidity < 5, c(1, 12)]
```

固定酸度的最小值 4.6 对应的质量评分为 4，猜测固定酸度与质量评分可能有关？

```{r echo=FALSE, volatile.acidity_plot}
# 挥发性酸度统计数据
summary(redwine_quality$volatile.acidity)

# 挥发性酸度分布直方图
ggplot(redwine_quality, aes(x = volatile.acidity)) +
         geom_histogram(binwidth = 0.02) +
  scale_x_continuous(breaks = seq(0.1, 1.6, 0.1))
```

上图是挥发性酸度的直方图，酸度值主要集中在 0.2 - 1.0 之间，特别要注意的是：在 0.1 附近以及 1.1 以上出现了一些异常值。  
已知信息：挥发性酸含量太高会导致令人不快的醋味。  
由此猜想：挥发性酸度值较高的那些异常值可能会导致红酒质量评分较低？

```{r echo=FALSE, volatile.acidity_plot_2}
# 排序
arrange(redwine_quality[redwine_quality$volatile.acidity > 1.1, c(2, 12)], desc(volatile.acidity))
```

挥发性酸度值为 1.58 的葡萄酒的评分为 3，大概是由于令人不快的醋味导致了较低的评分，猜测挥发性酸度可能对质量评分有影响。


```{r echo=FALSE, citric.acid_plot}
# 柠檬酸统计数据
summary(redwine_quality$citric.acid)

# 柠檬酸分布直方图
ggplot(redwine_quality, aes(x = citric.acid)) +
         geom_histogram(binwidth = 0.01) + 
  scale_x_continuous(breaks = seq(0, 1, 0.05))
```

上图是柠檬酸含量的直方图，柠檬酸含量在 0 附近达到峰值，在 0.5 处也有一个显著的峰值，在 1 附近有异常值。  
已知信息：柠檬酸含量很少，可为葡萄酒增添新鲜度和风味。  
由此猜想：过多的柠檬酸含量或者不含柠檬酸会导致葡萄酒质量评分低？

```{r echo=FALSE, citric.acid_plot_2}
# 数据集子集
redwine_quality[redwine_quality$citric.acid > 0.8, c(3, 12)]
temp <- redwine_quality[redwine_quality$citric.acid == 0, c(3, 12)]
head(temp, 5)
```

柠檬酸含量为 1 的葡萄酒数据的质量评分为 4，确实导致葡萄酒质量变差，但是不含柠檬酸对红酒质量评分没有显著影响。


```{r echo=FALSE, residual.sugar_plot}
# 残留糖统计数据
summary(redwine_quality$residual.sugar)

# 残留糖分布直方图
p1 = ggplot(redwine_quality, aes(x = residual.sugar)) +
         geom_histogram(binwidth = 0.1) + 
  scale_x_continuous(breaks = seq(0, 16, 2))

p2 = ggplot(redwine_quality, aes(x = residual.sugar)) +
         geom_histogram(binwidth = 0.02) + 
  scale_x_log10()

grid.arrange(p1, p2, ncol = 2)
```

以上左图为残留糖分布的直方图，右图为对其经过对数处理的直方图。  
由于残留糖存在大量的长尾数据，所以对其横坐标使用对数处理。  
已知信息：残留糖是指发酵停止后残留的糖量，很少发现少于1克/升的葡萄酒，而超过45克/升的葡萄酒被认为是甜的。  
以上右图中观察到在小于 1 克/升处有异常值，猜想：该葡萄酒质量评分一定很高？


```{r echo=FALSE, residual.sugar_plot_2}
# 数据集子集
redwine_quality[redwine_quality$residual.sugar < 1, c(4, 12)]
```
残留糖含量为 0.9，质量评分为 6，只能算是中等品质的葡萄酒，并没有品质很好。


```{r echo=FALSE, chlorides_plot}
# 氯化物统计数据
summary(redwine_quality$chlorides)

# 氯化物分布直方图
p1 = ggplot(redwine_quality, aes(x = chlorides)) +
         geom_histogram(binwidth = 0.01) +
  scale_x_continuous(breaks = seq(0, 0.6, 0.1))

p2 = ggplot(redwine_quality, aes(x = chlorides)) +
         geom_histogram(binwidth = 0.01) +
  scale_x_log10()

grid.arrange(p1, p2, ncol = 2)
```

以上左图为氯化物含量分布的直方图，右图为对其经过对数处理的直方图。  
由于氯化物含量存在大量的长尾数据，所以对其使用对数处理。   
氯化物含量的分布经过对数处理之后，比较接近正态分布，在 0.01 附近处有异常值。  
猜想：此异常值的葡萄酒数据质量评分如何？

```{r echo=FALSE, chlorides_plot_2}
redwine_quality[redwine_quality$chlorides < 0.03, c(5, 12)]
```

该葡萄酒的质量评分为 7，可以猜想：是否氯化物含量越低，质量越好？


```{r echo=FALSE, free.sulfur.dioxide_plot}
# 游离二氧化硫统计数据
summary(redwine_quality$free.sulfur.dioxide)

# 游离二氧化硫分布直方图
ggplot(redwine_quality, aes(x = free.sulfur.dioxide)) +
         geom_histogram(binwidth = 1) +
  scale_x_continuous(breaks = seq(0, 80, 5))
```

上图为游离二氧化硫含量分布的直方图，明显呈现右态分布，游离二氧化硫含量分布的峰值出现在 5 附近，主要集中在 2.5 - 40，含量在 40 以上分布极少了。  
已知信息：游离二氧化硫可以防止微生物的生长和葡萄酒的氧化。

```{r echo=FALSE, free.sulfur.dioxide_plot_2}
redwine_quality[redwine_quality$free.sulfur.dioxide < 2.5, c(6, 12)]
redwine_quality[redwine_quality$free.sulfur.dioxide > 65, c(6, 12)]
```

由上述表格所示：特别少或含量在 65 以上的游离二氧化硫对红酒的质量评分未表现出显著影响。


```{r echo=FALSE, total.sulfur.dioxide_plot}
summary(redwine_quality$total.sulfur.dioxide)

ggplot(redwine_quality, aes(x = total.sulfur.dioxide)) +
         geom_histogram(binwidth = 3) +
  scale_x_continuous(breaks = seq(0, 300, 20))
```

以上是总二氧化硫含量分布的直方图，主要集中在 10 - 120 之间，峰值出现在20 附近。  
已知信息：在低浓度下，葡萄酒中几乎检测不到二氧化硫，但是当游离二氧化硫浓度超过50 ppm时，二氧化硫在葡萄酒的香气和味道中变得明显。  
由此猜想，游离二氧化硫浓度超过 50ppm 会显著影响葡萄酒的质量？

```{r echo=FALSE, total.sulfur.dioxide_table}
redwine_quality[redwine_quality$free.sulfur.dioxide > 50, c(6, 7, 12)]
```

上述表格中是 游离二氧化硫浓度超过 50ppm 的数据，但暂未看出对红酒质量评分的影响。

```{r echo=FALSE, density_plot}
summary(redwine_quality$density)

ggplot(redwine_quality, aes(x = density)) +
         geom_histogram(binwidth = 0.0002)
```

上图为葡萄酒密度分布的直方图，接近正态分布。  
已知信息：葡萄酒的密度取决于酒精和糖的百分比，上图接近正态分布，密度值主要集中在 0.995 - 1 之间。


```{r echo=FALSE, pH_plot}
summary(redwine_quality$pH)

ggplot(redwine_quality, aes(x = pH)) +
         geom_histogram(binwidth = 0.02) +
  scale_x_continuous(breaks = seq(2, 4, 0.2))
```

上图为葡萄酒pH值分布的直方图，葡萄酒呈酸性，pH 值主要集中在 3.0 - 3.6 之间。

```{r echo=FALSE, pH_table}
redwine_quality[redwine_quality$pH < 2.8, c(9, 12)]
```

pH 为 2.74 的葡萄酒质量评分为 4，可能是太酸导致的评分过低。


```{r echo=FALSE, sulphates_plot}
summary(redwine_quality$sulphates)

ggplot(redwine_quality, aes(x = sulphates)) +
         geom_histogram(binwidth = 0.02)
```

上图为硫化盐含量分布的直方图，分布值主要集中在 0.5 - 1 之间。
已知信息：硫化盐作为一种葡萄酒添加剂，可提高二氧化硫气体（SO2）的含量，可作为抗微生物剂和抗氧化剂。

```{r echo=FALSE, sulphates_table}
redwine_quality[redwine_quality$sulphates > 1.8, c(10, 12)]
```

硫化盐含量高于 1.8 的红酒质量评分未表现出明显规律，只有含量为 2.00 的红酒质量评分为 4，表现出了对红酒质量的一定影响。

```{r echo=FALSE, alcohol_plot}
summary(redwine_quality$alcohol)

ggplot(redwine_quality, aes(x = alcohol)) +
         geom_histogram(binwidth = 0.2) + 
  scale_x_continuous(breaks = seq(7, 15, 1))
```

上图为酒精浓度分布的直方图，酒精浓度主要集中在 9 - 13 之间，在 9.5 附近达到峰值。

```{r echo=FALSE, alcohol_table}
redwine_quality[redwine_quality$alcohol < 8.5, c(11, 12)]
```

同一酒精度数，质量评分却不一样，所以暂未看出酒精度数对红酒质量的影响。


# 单变量分析


### 你的数据集结构是什么？
* 11 个化学成分的变量为连续变量。
* quality （质量评分）是有序分类变量。


### 你的数据集内感兴趣的主要特性有哪些？
针对该数据集，主要感兴趣的是红酒的质量与什么化学成分有关？

主要特性是：volatile.acidity（挥发性酸度）、citric.acid（柠檬酸）、residual.sugar（残留糖）、free.sulfur.dioxide（游离二氧化硫）

* 选择挥发性酸度是因为挥发性酸含量太高会导致令人不快的醋味，影响口感。  
* 选择柠檬酸是因为柠檬酸含量很少，可为葡萄酒增添新鲜度和风味。  
* 选择残留糖是因为超过45克/升的葡萄酒被认为是甜的，影响口感。  
* 选择游离二氧化硫是因为当游离二氧化硫浓度超过50 ppm时，二氧化硫在葡萄酒的香气和味道中变得明显，影响气味。


### 你认为数据集内哪些其他特征可以帮助你探索兴趣特点？
其它 7 个化学成分也可以帮助探索对红酒质量的影响：
fixed.acidity（固定酸度）、chlorides（氯化物）、total.sulfur.dioxide（总二氧化硫）、density（密度）、pH、sulphates（硫酸盐）、alcohol（酒精度数）


### 根据数据集内已有变量，你是否创建了任何新变量？
没有


### 在已经探究的特性中，是否存在任何异常分布？你是否对数据进行一些操作，如清洁、调整或改变数据的形式？如果是，你为什么会这样做？
由于residual.sugar（残留糖）、chlorides（氯化物）的直方图含有大量的长尾数据，所以对其做了对数处理。



# 双变量绘图选择

变量之间的相关系数

```{r echo=FALSE, Bivariate_Plots}
# 相关系数
res <- cor(redwine_quality)
# 保留两位小数
round(res, 2)
```

与 quality（质量评分）相关系数绝对值大于 0.2 的都可以考虑研究。  

按照相关系数绝对值从大到小排列：

* 0.48 - alcohol（酒精）  

* -0.39 -  volatile.acidity (挥发性酸度)  

* 0.25 - sulphates（硫酸盐）  

* 0.23 - citric.acid（柠檬酸）    

再加上上一小节选择的感兴趣的主要特性：residual.sugar（残留糖）、free.sulfur.dioxide（游离二氧化硫），总共研究 6 个特性。

此外还观察到：

* 绝对值最大的相关系数是 fixed.acidity（固定酸度）与 pH 值的相关系数：-0.68。  

* fixed.acidity（固定酸度）与 citric.acid（柠檬酸）、density（密度）相关系数为：0.67，0.67，呈现出中等强度的正相关。  

* volatile.acidity（挥发性酸度）与 citric.acid（柠檬酸）相关系数为 -0.55，呈现出中等强度的负相关。

```{r echo=FALSE, alcohol_quality_Plots}
# 散点图
p1 <- ggplot(data = redwine_quality, aes(x = quality, y = alcohol)) +
  geom_point() + 
  scale_y_continuous(breaks = seq(8, 15, 1))

# 箱线图
p2 <- ggplot(data = redwine_quality, aes(x = factor(quality), y = alcohol)) +
  geom_boxplot() + 
  scale_y_continuous(breaks = seq(8, 15, 1)) +
  xlab("quality")

grid.arrange(p1, p2, ncol = 2)
```

从质量评分 6，7，8 对应的酒精度数的中位数来看，红酒质量越好，酒精度数越高。  
可以推测：  
对于中等以及中等偏上的红酒，度数越高，红酒质量越好的可能性越大。  
但对于中等偏下的红酒来说，酒精度数与红酒质量关系不大。

如果只考虑质量评分大于 4 的红酒数据，得出的相关系数可能更高。
```{r echo=FALSE, alcohol_quality_cor}
with(subset(redwine_quality, quality > 4), cor.test(alcohol, quality))
```

相关系数确实从 0.48 上升至 0.52。


```{r echo=FALSE, volatile.acidity_quality_Plots}
p1 <- ggplot(data = redwine_quality, aes(x = quality, y = volatile.acidity)) +
  geom_point() + 
  scale_y_continuous(breaks = seq(0, 2, 0.2))

p2 <- ggplot(data = redwine_quality, aes(x = factor(quality), y = volatile.acidity)) +
  geom_boxplot() + 
  scale_y_continuous(breaks = seq(0, 2, 0.2)) +
  xlab("quality")

grid.arrange(p1, p2, ncol = 2)
```

随着红酒质量评分由低到高，挥发性酸度逐渐下降，与已知信息挥发性酸含量太高会导致令人不快的醋味相符合。  
由此可推断：挥发性酸度值越低，红酒质量越好的可能性越大。


```{r echo=FALSE, sulphates_quality_Plots}
p1 <- ggplot(data = redwine_quality, aes(x = quality, y = sulphates)) +
  geom_point() + 
  scale_y_continuous(breaks = seq(0, 2, 0.2))

p2 <- ggplot(data = redwine_quality, aes(x = factor(quality), y = sulphates)) +
  geom_boxplot() + 
  scale_y_continuous(breaks = seq(0, 2, 0.2)) +
  xlab("quality")

grid.arrange(p1, p2, ncol = 2)
```

随着红酒质量评分由低到高，硫酸盐中位数呈现不断上升的趋势，但是硫化盐含量超过 1.4 就不再有质量评分 7，8 的红酒了。  
可以推测，在硫化盐含量小于 1.4 的情况下，硫化盐含量越高，红酒质量越好的可能性越大，但硫化盐含量超过了 1.4，虽不至于导致红酒质量变的很差，但红酒质量也就中等水平了。


```{r echo=FALSE, citric.acid_quality_Plots}
p1 <- ggplot(data = redwine_quality, aes(x = quality, y = citric.acid)) +
  geom_point() + 
  scale_y_continuous(breaks = seq(0, 1, 0.2))

p2 <- ggplot(data = redwine_quality, aes(x = factor(quality), y = citric.acid)) +
  geom_boxplot() + 
  scale_y_continuous(breaks = seq(0, 1, 0.2)) +
  xlab("quality")

grid.arrange(p1, p2, ncol = 2)
```

随着红酒质量评分由低到高，柠檬酸含量呈现不断上升的趋势，但是在红酒质量评分为 7 处有较多接近 0 的异常值。


```{r}
temp <- subset(redwine_quality, quality == 7 & citric.acid < 0.1)
temp$citric.acid
```

这些异常值有待研究，可能是数据错误，也可能是由于某些未知的原因。  
如果不考虑这些异常值，可以推断出，柠檬酸含量越高，红酒质量越好的可能性越大，但有上限（图中大概为 0.8）。

去掉上述异常值之后重新计算的相关系数：
```{r}
with(subset(redwine_quality, !(quality == 7 & citric.acid < 0.1)), cor.test(citric.acid, quality))
```

相关系数从 0.23 提升到 0.27，超过了硫酸盐与质量的相关系数 0.25。


```{r echo=FALSE, residual.sugar_quality_Plots}
p1 <- ggplot(data = redwine_quality, aes(x = quality, y = residual.sugar)) +
  geom_point() + 
  scale_y_log10()

p2 <- ggplot(data = redwine_quality, aes(x = factor(quality), y = residual.sugar)) +
  geom_boxplot() + 
  scale_y_log10() +
  xlab("quality")

grid.arrange(p1, p2, ncol = 2)
```

与相关系数 0.01 一致，残留糖与红酒质量没有表现出相关性，但是发现一个有趣的也符合现实的现象：  
残留糖含量高于 10 之后，质量评分都在 7 以下了。  
由此可推测，当残留糖含量高于 10，会影响红酒质量，也就是说，高品质的红酒残留糖含量需低于 10。

```{r echo=FALSE, free.sulfur.dioxide_quality_Plots}
p1 <- ggplot(data = redwine_quality, aes(x = quality, y = free.sulfur.dioxide)) +
  geom_point()

p2 <- ggplot(data = redwine_quality, aes(x = factor(quality), y = free.sulfur.dioxide)) +
  geom_boxplot() +
  xlab("quality")

grid.arrange(p1, p2, ncol = 2)
```

与相关系数 -0.05 一致，游离二氧化硫与红酒质量没有表现出相关性，但是根据已知信息：游离二氧化硫浓度超过50 ppm时，二氧化硫在葡萄酒的香气和味道中变得明显。  

上述图形中，高于 50 以上，只有质量评分 7 处有几个异常值，粗略推断：高品质红酒的游离二氧化硫含量不会高于 60。


# 双变量分析

### 探讨你在这部分探究中观察到的一些关系。这些感兴趣的特性与数据集内其他特性有什么区别？
- 对于中等以及中等偏上的红酒，度数越高，红酒质量越好的可能性越大。  
  但对于中等偏下的红酒来说，酒精度数与红酒质量关系不大。
- 挥发性酸度值越低，红酒质量越好的可能性越大。
- 在硫化盐含量小于 1.4 的情况下，硫化盐含量越高，红酒质量越好的可能性越大，但硫化盐含量超过了1.4，虽不至于导致红酒质量变的很差，但红酒质量也就中等水平了。
- 柠檬酸含量越高，红酒质量越好的可能性越大，但有上限（大概为 0.8）。
- 高品质的红酒残留糖含量需低于 10。
- 高品质红酒的游离二氧化硫含量不会高于 60。

上述的这些特性对红酒的质量有较大影响，而其它特性对红酒质量的影响较小。


### 你是否观察到主要特性与其他特性之间的有趣关系？

* fixed.acidity（固定酸度）与 citric.acid（柠檬酸）相关系数为：0.67，呈现出中等强度的正相关。  
  volatile.acidity（挥发性酸度）与 citric.acid（柠檬酸）相关系数为 -0.55，呈现出中等强度的负相关。  
  柠檬酸也是一种酸，对酸度值产生影响是合情合理的。
  
* fixed.acidity（固定酸度）与 density（密度）相关系数为：0.67，呈现出中等强度的正相关。  
  酸度值与密度之间存在中等的相关性是一个有趣的关系，原因暂未可知。


### 你发现最强的关系是什么？
最强的相关关系是 fixed.acidity（固定酸度）与 pH 值，相关系数为 -0.68，原因是 pH 本就是用来衡量酸碱度的指标，酸度越大，pH 值越小。


# 多变量绘图选择

```{r echo=FALSE, Multivariate_Plots_1}
ggplot(data = redwine_quality, aes(x = volatile.acidity, y = alcohol)) +
  geom_point(aes(color = factor(quality))) +
  scale_color_brewer(type = 'div', palette = 'PuOr') +
  theme_dark()
```

由上图看出：
质量高的红酒主要分布在左上方，也就是酒精度数越高、挥发性酸度值越低的红酒品质越好的可能性越大。   
大部分质量中等的红酒数据集中在：  
挥发性酸度值：0.4 - 0.8，酒精度数：9 - 10 之间。

```{r echo=FALSE, Multivariate_Plots_2}
ggplot(data = redwine_quality, aes(x = citric.acid, y = sulphates)) +
  geom_point(aes(color = factor(quality))) +
  scale_color_brewer(type = 'div', palette = 'PuOr') +
  theme_dark()
```

由上图可看出：  
质量高的红酒数据主要在图形的上方，质量差的红酒数据更多分布在图形的下方，并且大部分数据的硫化盐集中在 1.0 以下，大部分柠檬酸值也小于 0.75。

```{r echo=FALSE, Multivariate_Plots_3}
ggplot(data = redwine_quality, aes(x = free.sulfur.dioxide, y = residual.sugar)) +
  geom_point(aes(color = factor(quality))) +
  scale_y_log10() +
  scale_color_brewer(type = 'div', palette = 'PuOr') +
  theme_dark() +
  labs(title = "quality vs residual.sugar and free.sulfur.dioxide ", color = "factor") +
  xlab("free.sulfur.dioxide ( mg/dm^3 )") +
  ylab("residual.sugar ( g/dm^3)") +
  theme(plot.title = element_text(hjust = 0.5))
```

大部分红酒数据集中分布在：  
残留糖：1 - 10，游离二氧化硫：0 - 40 之间。


密度与固定酸度、酒精的关系：

```{r echo=FALSE, Multivariate_Plots_4}
ggplot(data = redwine_quality, aes(x = density, y = fixed.acidity)) +
  geom_point(aes(color = factor(quality))) +
  scale_color_brewer(type = 'div', palette = 'PuOr') +
  theme_dark()
```

密度与固定酸度表现了较明显的正相关，并且质量好的红酒数据主要分布在图形的左上方，表现出了质量与固定酸度有轻微的正相关，与密度有轻微的负相关。

```{r echo=FALSE, Multivariate_Plots_5}
ggplot(data = redwine_quality, aes(x = density, y = alcohol)) +
  geom_point(aes(color = factor(quality))) +
  scale_color_brewer(type = 'div', palette = 'PuOr') +
  theme_dark()
```

酒精度数与密度呈现出中等强度的负相关，与相关系数 -0.5 相符。


# 多变量分析

###  探讨你在这部分探究中观察到的一些关系。通过观察感兴趣的特性，是否存在相互促进的特性？
* 红酒质量与酒精、挥发性酸度、硫化盐、柠檬酸的关系与上一小节的分析结论相符。
* 存在相互促进的特性：
  - 固定酸度与密度的较强正相关，以及酒精与密度的中等强度负相关
  - pH 作为衡量酸碱度的指标，也与固定酸度、挥发性酸度、柠檬酸有关。

### 这些特性之间是否存在有趣或惊人的联系呢？
比较有趣的是固定酸度与密度之间表现出的中等强度的正相关，值得研究。  
对于酒精与密度之间呈现出的中等强度的负相关是可以理解的：  
因为酒精的密度小于水的密度，酒精含量越多，红酒的总密度就越小。

------

# 定稿图与总结

### 绘图一
```{r echo=FALSE, Plot_One}
ggplot(redwine_quality, aes(x = factor(quality))) +
         geom_bar(fill = 'orange') +
  labs(x = 'quality') +
  labs(title = "barplot of quality") +
  theme(plot.title = element_text(hjust = 0.5))
  
nrow(subset(redwine_quality, quality == 5 | quality == 6)) / nrow(redwine_quality)
```

### 描述一
82.5% 的红酒质量评分为 5，6，为中等品质，评分大于 6 的为品质好的红酒，评分小于 5 的为品质较差的红酒。

### 绘图二
```{r echo=FALSE, Plot_Two}
p1 <- ggplot(data = redwine_quality, aes(x = factor(quality), y = alcohol)) +
  geom_boxplot() + 
  scale_y_continuous(breaks = seq(8, 15, 1)) +
  labs(title = "boxplot of quality vs alcohol") +
  xlab("quality") +
  ylab("alcohol ( % by volume )") +
  theme(plot.title = element_text(hjust = 0.5))

p2 <- ggplot(data = redwine_quality, aes(x = factor(quality), y = volatile.acidity)) +
  geom_boxplot() + 
  scale_y_continuous(breaks = seq(0, 2, 0.2)) +
  labs(title = "boxplot of quality vs volatile.acidity") +
  xlab("quality") +
  ylab("volatile.acidity ( g/dm^3)") +
  theme(plot.title = element_text(hjust = 0.5))
p3 <- ggplot(data = redwine_quality, aes(x = factor(quality), y = sulphates)) +
  geom_boxplot() + 
  scale_y_continuous(breaks = seq(0, 2, 0.2)) +
  labs(title = "boxplot of quality vs sulphates") +
  xlab("quality") +
  ylab("sulphates ( g/dm^3)") +
  theme(plot.title = element_text(hjust = 0.5))

p4 <- ggplot(data = redwine_quality, aes(x = factor(quality), y = citric.acid)) +
  geom_boxplot() + 
  scale_y_continuous(breaks = seq(0, 2, 0.2)) +
  labs(title = "boxplot of quality vs citric.acid") +
  xlab("quality") +
  ylab("citric.acid ( g/dm^3)") +
  theme(plot.title = element_text(hjust = 0.5))

grid.arrange(p1, p2, p3, p4, ncol = 2)
```

### 描述二
* 对于质量中等及中等以上品质的红酒，总体趋势：酒精度数越高，红酒质量越好。  
* 从总体趋势来看：挥发性酸度值越低，红酒质量越好。  
* 从总体趋势来看：硫酸盐含量越高，红酒质量越好，上限为 1.4。  
* 从总体趋势来看：柠檬酸含量越高，红酒质量越好，上限为 0.8。

### 绘图三
```{r echo=FALSE, Plot_Three}
ggplot(data = redwine_quality, aes(x = density, y = fixed.acidity)) +
  geom_point(aes(color = factor(quality))) +
  scale_color_brewer(type = 'div', palette = 'PuOr') +
  theme_dark() +
  labs(title = "quality vs fixed.acidity and density", color = "quality") +
  xlab("density ( g/cm^3 )") +
  ylab("fixed.acidity ( g/dm^3)") +
  theme(plot.title = element_text(hjust = 0.5))
```

### 描述三
红酒的密度与固定酸度呈正相关：固定酸度值越大，红酒的密度也越大。

------

# 反思

### 分析过程中遇到的难点？
主要难点在于如何选择与质量相关的主要化学特征：

* 一方面通过已知信息选取可能与质量相关的化学特征；  
* 一方面根据相关系数选择出与质量有关的化学特征；

但是，11 个化学成分的影响错综复杂，很难一个特征表现出明显的影响，更多的可能是多个化学成分综合影响。

### 分析过程中成功发现的部分？
分析过程中成功的发现酒精度数、挥发性酸度、硫酸盐、柠檬酸与红酒质量表现出较明显的相关性

### 未来如何进一步丰富分析内容和提高报告质量？

1. 红酒质量评分为 7，且柠檬酸值小于 0.1 的异常值是数据错误，还是正常数据。如果是数据错误，那么红酒质量与柠檬酸有较弱的正相关，如果是正常数据，那红酒质量与柠檬酸关系不大，值得更进一步考察数据。

2. 红酒密度与固定酸度的正相关到底是什么原因造成的，值得进一步研究原因。

3. 酒精度数、硫酸盐与红酒质量的相关性是什么原因造成的，值得进一步研究。

如果解决了上述三个问题，可以进一步丰富报告的内容，也可以让报告更有说服力。


